臺灣桃園地方法院刑事判決　　　　　　110年度審訴字第474號
公　訴　人　臺灣桃園地方檢察署檢察官
被　　　告　陳世承




上列被告因詐欺案件，經檢察官提起公訴（110 年度少連偵字第
118 號），被告於本院準備程序進行中，就被訴事實為有罪之陳
述，經本院告知簡式審判程序意旨，並聽取當事人意見後，本院
合議庭裁定由受命法官獨任依簡式審判程序審理，判決如下：
    主  文
甲○○犯以網際網路對公眾散布之詐欺取財罪，處有期徒刑柒月
。
未扣案之犯罪所得新臺幣貳仟元沒收，於全部或一部不能沒收或
不宜執行沒收時，追徵其價額。
    事實及理由
一、本案犯罪事實引用檢察官起訴書之記載（如附件）。
二、證據名稱：
 ㈠被告甲○○於偵訊及本院審理時之自白。
 ㈡告訴人吳○翔、證人李○壕、黃○安於警詢時之證述。
 ㈢內政部警政署反詐騙諮詢專線紀錄表、新北市政府警察局三
   重分局重陽派出所受理詐騙帳戶通報警示簡便格式表、金融
   聯防機制通報單、通訊軟體Messenger 對話紀錄、網路銀行
   轉帳交易成功畫面翻拍照片、受理各類案件紀錄表、受理刑
   事案件報案三聯單、元大商業銀行股份有限公司109 年2 月
   25日元銀字第1090001440號函暨所檢送帳戶開戶基本資料及
   交易明細、通聯調閱查詢單。
三、論罪科刑：
  ㈠核被告所為，係犯刑法第339 條之4 第1 項第3 款之以網際
    網路對公眾散布之詐欺取財罪。
  ㈡被告甲○○前因①竊盜案件，經臺灣臺中地方法院以103 年
    度中簡字第708 號判處有期徒刑2 月確定；②竊盜案件，經
    臺灣嘉義地方法院（下稱嘉義地院）以103 年度嘉簡字第46
    5 號判處有期徒刑2 月確定；③竊盜案件，經臺灣臺南地方
    法院（下稱臺南地院）以103 年度簡字第1752號判處有期徒
    刑3 月確定；④竊盜案件，經嘉義地院以103 年度易字第49
    0 號判處有期徒刑9 月、3 月確定；⑤竊盜案件，經臺灣彰
    化地方法院以103 年度簡字第1122號判處有期徒刑3 月確定
    ；⑥竊盜案件，經嘉義地院以103 年度嘉簡字第1155號判處
    有期徒刑4 月、4 月，應執行有期徒刑6 月確定；⑦詐欺等
    案件，經臺南地院以103 年度簡字第2303號判處有期徒刑3
    月、2 月，應執行有期徒刑5 月確定；⑧竊盜案件，經嘉義
    地院以103 年度嘉簡字第1343號判處有期徒刑3 月確定；⑨
    竊盜案件，經嘉義地院以103 年度嘉簡字第1395號判處有期
    徒刑3 月確定；⑩竊盜案件，經嘉義地院以104 年度嘉簡字
    第10號判處有期徒刑2 月確定；⑪竊盜案件，經嘉義地院以
    104 年度嘉簡字第21號判處有期徒刑4 月確定；⑫竊盜案件
    ，經嘉義地院以104 年度嘉簡字第252 號判處有期徒刑2 月
    確定。上開①至⑤、⑨、⑪、⑫之罪刑，嗣經嘉義地院以10
    4 年度聲字第1139號裁定應執行刑有期徒刑2 年2 月確定，
    上開⑥至⑧、⑩之罪刑，則經嘉義地院以104 年度聲字第11
    38號裁定應執行有期徒刑1 年2 月確定，入監接續執行，於
    民國106 年1 月18日縮短刑期假釋出監，所餘刑期交付保護
    管束，迄至同年12月25日保護管束期滿未經撤銷，其未執行
    之刑，以已執行論而執行完畢，有臺灣高等法被告前案紀錄
    表在卷可考。其受徒刑之執行完畢，5 年以內故意再犯本案
    有期徒刑以上之罪，固為累犯。但查，其前案所犯之罪，大
    多係竊盜案件，與本件詐欺犯行，罪質不同，尚不能認其惡
    性重大及對刑罰反應力薄弱，爰不依刑法第47條第1 項規定
    ，加重其最低本刑（司法院大法官會議釋字第775 號解釋意
    旨參照）。
  ㈢按刑法第59條規定：犯罪之情狀顯可憫恕，認科以最低度刑
    仍嫌過重者，得酌量減輕其刑。立法理由中指出：本條所謂
    「犯罪之情狀可憫恕」，自係指裁判者審酌刑法第57條各款
    所列事項以及其他一切與犯罪有關之情狀之結果，認其犯罪
    足堪憫恕者而言。查被告本案犯罪手法係獨自1 人於多數人
    得見聞之臉書網站刊登詐騙訊息，詐騙金額僅為新臺幣（下
    同）2,000 元。又被告犯後始終坦承犯行，倘就被告所犯以
    網際網路對公眾散布而犯詐欺取財罪，論以法定最低度刑有
    期徒刑1 年，依被告犯罪之具體情狀及行為背景觀之，確屬
    情輕法重，客觀上足以引起社會一般人之同情，縱宣告法定
    最低度之刑猶嫌過重，爰依刑法第59條規定酌減其刑。
  ㈣爰審酌被告不思以正途賺取所需，僅因貪圖一己私利，竟於
    社群網站上刊登不實之販售訊息詐騙告訴人，危害網路交易
    秩序及安全，所為實不足取。惟念其犯後坦承犯行，並衡其
    犯罪之動機、目的、手段、素行、詐騙所得之金額，迄未賠
    償告訴人等一切情狀，量處如主文所示之刑。
四、沒收部分：
    被告詐得現金2,000 元之款項，屬犯罪所得，未實際合法發
    還被害人，應依刑法第38條之1 第1 項前段、第3 項規定，
    宣告沒收，於全部或一部不能沒收或不宜執行沒收時，追徵
    其價額。
五、應適用之法條：
    刑事訴訟法第273 條之1 第1 項、第299 條第1 項前段、第
    310 條之2 、第454 條第2 項，刑法第339 條之4 第1 項第
    3 款、第59條、第38條之1 第1 項前段、第3 項，刑法施行
    法第1 條之1 第1 項。
六、如不服本判決應於收受判決後20日內向本院提出上訴書狀，
    並應敘述具體理由。其未敘述上訴理由者，應於上訴期間屆
    滿後20日內向本院補提理由書（均須按他造當事人之人數附
    繕本）「切勿逕送上級法院」。
本案經檢察官劉仲慧到庭執行職務。
中    華    民    國   110    年    10    月    6     日
                    刑事審查庭    法  官  呂曾達
以上正本證明與原本無異。
如不服本判決應於收受判決後20日內向本院提出上訴書狀，並應
敘述具體理由。其未敘述上訴理由者，應於上訴期間屆滿後20日
內向本院補提理由書(均須按他造當事人之人數附繕本)「切勿逕
送上級法院」。 
                                  書記官  楊淨雲
中    華    民    國   110    年    10    月    7     日
附錄本案論罪科刑依據之法條：
中華民國刑法第339 條之4
犯第339 條詐欺罪而有下列情形之一者，處1 年以上7 年以下有
期徒刑，得併科1 百萬元以下罰金：
一、冒用政府機關或公務員名義犯之。
二、三人以上共同犯之。
三、以廣播電視、電子通訊、網際網路或其他媒體等傳播工具，
    對公眾散布而犯之。
前項之未遂犯罰之。
附件：
臺灣桃園地方檢察署檢察官起訴書
                                  110年度少連偵字第118號
    被      告  甲○○  男  28歲（民國00年00月00日生）
                        住嘉義縣○○鄉○○村0鄰○○○00
                          號之23
                        （另案在法務部矯正署臺北監獄執行                         
                          中）
                        國民身分證統一編號：Z000000000號
上列被告因詐欺案件，業經偵查終結，認應提起公訴，茲將犯罪
事實及證據並所犯法條分敘如下：
        犯罪事實
一、甲○○前因①竊盜案件，經臺灣臺中地方法院以103 年度中
    簡字第708 號判處有期徒刑2 月確定；②竊盜案件，經臺灣
    嘉義地方法院以103 年度嘉簡字第465 號判處有期徒刑2 月
    確定；③竊盜案件，經臺灣臺南地方法院以103 年度簡字第
    1752號判處有期徒刑3 月確定；④竊盜案件，經臺灣嘉義地
    方法院以103 年度易字第490 號分別判處有期徒刑9 月、3
    月確定；⑤竊盜案件，經臺灣彰化地方法院以103 年度簡字
    第1122號判處有期徒刑3 月確定；⑥竊盜案件，經臺灣嘉義
    地方法院以103 年度嘉簡字第1395號判處有期徒刑3 月確定
    ；⑦竊盜案件，經臺灣嘉義地方法院以104 年度嘉簡字第21
    號判處有期徒刑4 月確定；⑧竊盜案件，經臺灣嘉義地方法
    院以104 年度嘉簡字第252 號判處有期徒刑2 月確定；上開
    ①至⑧罪，嗣經臺灣嘉義地方法院以104 年度聲字第1139號
    裁定定應執行有期徒刑2 年2 月確定；⑨竊盜案件，經臺灣
    嘉義地方法院以103 年度嘉簡字第1155號分別判處有期徒刑
    4 月（共2 罪），應執行有期徒刑6 月確定；⑩詐欺等案件
    ，經臺灣臺南地方法院以103 年度簡字第2303號分別判處有
    期徒刑3 月、2 月，應執行有期徒刑5 月確定；⑪竊盜案件
    ，經臺灣嘉義地方法院以103 年度嘉簡字第1343號判處有期
    徒刑3 月確定；⑫竊盜案件，經臺灣嘉義地方法院以104 年
    度嘉簡字第10號判處有期徒刑2 月確定；上開⑨至⑫罪，嗣
    經臺灣嘉義地方法院以104 年度聲字第1138號裁定定應執行
    有期徒刑1 年2 月確定。上開各罪經接續執行，於民國106
    年1 月18日縮短刑期假釋，假釋期間併付保護管束，於106
    年12月26日保護管束期滿，未經撤銷，未執行刑以已執行論
    ，詎猶不知悔改，基於以網際網路對公眾散布詐欺取財之犯
    意，於109 年1 月11日晚間7 時27分前某時許，在不詳地點
    ，使用其申設之網路社群FACEBOOK（下稱臉書）暱稱「陳語
    恩」帳號，在社團「耳機、發燒相關設備二手交易社團」上
    ，刊登販賣APPLE Air Pods之不實訊息，使吳○翔（93年6
    月生，真實姓名詳卷，無證據證明甲○○知悉吳○翔年紀）
    於109 年1 月11日晚間7 時27分許，在其住處（真實地址詳
    卷）內，登入臉書瀏覽上開不實訊息而陷於錯誤，欲向甲○
    ○購買耳機，而經由上開臉書帳號與其聯繫，於109 年1 月
    14日晚間6 時28分許，匯款新臺幣（下同）2,000 元至甲○
    ○指定不知情之李○壕（91年7 月生，真實姓名詳卷）所申
    辦之元大商業銀行帳號○號帳戶（帳戶號碼詳卷），嗣吳○
    翔發覺收受商品不符，始悉受騙。
二、案經吳○翔訴由臺南市政府警察局學甲分局報告臺灣臺南地
    方檢察署陳請臺灣高等檢察署檢察長令轉臺灣新北地方檢察
    署陳請臺灣高等檢察署檢察長令轉臺灣彰化地方檢察署陳請
    臺灣高等檢察署檢察長令轉臺灣新北地方檢察署陳請臺灣高
    等檢察署檢察長令轉臺灣嘉義地方檢察署陳請臺灣高等檢察
    署檢察長令轉偵辦。
        證據並所犯法條
一、證據方法及待證事實
┌──┬───────────┬─────────────┐
│編號│證據方法              │待證事實                  │
├──┼───────────┼─────────────┤
│1   │被告甲○○於偵訊中之供│⑴被告有在 FACEBOOK 刊登販│
│    │述                    │  賣耳機不實訊息之事實。  │
│    │                      │⑵告訴人陷於錯誤後，匯款至│
│    │                      │  被告指定金融帳戶之事實。│
├──┼───────────┼─────────────┤
│2   │告訴人吳○翔於警詢中指│全部犯罪事實。            │
│    │訴                    │                          │
├──┼───────────┼─────────────┤
│3   │證人李○壕及黃○安於警│被告佯稱向證人李○壕購買智│
│    │詢中之證述            │慧型手機，委其友人（實則為│
│    │                      │告訴人）匯款與證人李○壕之│
│    │                      │事實。                    │
├──┼───────────┼─────────────┤
│4   │被告與告訴人Line對話紀│被告佯稱販售耳機與告訴人，│
│    │錄截圖24張            │經告訴人匯款後未收受耳機之│
│    │                      │事實。                    │
├──┼───────────┼─────────────┤
│5   │元大商業銀行○帳戶交易│告訴人於109 年1 月14日晚間│
│    │明細                  │6 時28分匯款與被告指定帳戶│
│    │                      │之事實。                  │
└──┴───────────┴─────────────┘
二、核被告所為，係犯刑法第339 條之4 第1 項第3 款以網際網
    路對公眾散布而犯詐欺取財罪嫌。又被告前有如犯罪事實欄
    所載論罪科刑及執行情形，有本署刑案資料查註紀錄表附卷
    可稽，其於有期徒刑執行完畢後，5 年以內故意再犯本件有
    期徒刑以上之罪，為累犯，請審酌刑法第47條第1 項規定及
    司法院大法官釋字第775 號解釋意旨加重其刑。
三、依刑事訴訟法第251條第1項提起公訴。
    此  致
臺灣桃園地方法院
中    華    民    國   110    年    3     月    25    日
                              檢  察  官  林岷奭
本件證明與原本無異
中    華    民    國   110    年    4     月    20    日
                              書  記  官  楊潔茹
所犯法條：
中華民國刑法第339條之4
犯第339 條詐欺罪而有下列情形之一者，處1 年以上7 年以下有
期徒刑，得併科1 百萬元以下罰金：
一、冒用政府機關或公務員名義犯之。
二、三人以上共同犯之。
三、以廣播電視、電子通訊、網際網路或其他媒體等傳播工具，
    對公眾散布而犯之。
前項之未遂犯罰之。